臺灣高等法院刑事判決
111年度上訴字第4439號
上  訴  人  
即  被  告  許世杰


上列上訴人即被告因偽造文書等案件，不服臺灣臺北地方法院10
9年度訴字第554號，中華民國111年8月26日第一審判決（起訴案
號：臺灣臺北地方檢察署108年度偵字第11802、23709、23710號
），提起上訴，本院判決如下：
    主  文
上訴駁回。                                             
    理  由
一、按提起上訴，應以上訴書狀提出於原審法院為之；不服地方
    法院之第一審判決而上訴者，應向管轄第二審之高等法院為
    之；上訴書狀應敘述具體理由，刑事訴訟法第350條第1項、
    第361條第1項、第2項分別定有明文，此為上訴必備之程式
    ；倘所提上訴理由非屬具體理由者，為上訴不合法律上之程
    式，且由同法第361條之立法理由第3項：「上訴理由是否具
    體，係屬第二審法院審查範圍，不在命補正之列」等語可知
    ，上訴書狀雖記載理由，但並未具體敘述時，則無須再命補
    正（最高法院97年度台上字第3889號判決意旨參照），第二
    審法院應依刑事訴訟法第367條前段之規定以判決駁回之。
    而所稱「具體理由」，並不以其書狀應引用卷內訴訟資料，
    具體指摘原審判決不當或違法之事實，亦不以於以新事實或
    新證據為上訴理由時，應具體記載足以影響判決結果之情形
    為必要。但上訴之目的，既在請求第二審法院撤銷或變更第
    一審之判決，所稱「具體」，當係抽象、空泛之反面，若僅
    泛言原判決認事用法不當、採證違法或判決不公、量刑過重
    等空詞，而無實際論述內容，即無具體可言。從而，上開法
    條規定上訴應敘述具體理由，係指須就不服判決之理由為具
    體之敘述，而非空泛之指摘而言（最高法院106年度第8次刑
    事庭會議決議意旨參照）。準此，上訴人之上訴書狀縱有敘
    述上訴理由，倘僅是徒托空言或漫事指摘，未舉出該案相關
    之具體事由者，即與未敘述具體理由無異，所為上訴即非適
    法。
二、本件上訴人即被告許世杰不服原判決，提起上訴，上訴意旨
    以：對未能爭取緩刑之宣告不服云云。
三、經查：原審認定上訴人即被告許世杰係犯刑法第216條、第2
    10條之行使偽造私文書罪及刑法第339條第2項之詐欺得利罪
    。又被告偽刻威購公司章之行為係偽造私文書之階段行為，
    偽造公司印文及偽造李涓榛等7人署名之行為，屬偽造私文
    書之部分行為，均不另論罪；其偽造私文書之低度行為復為
    其行使偽造私文書之高度行為所吸收，應論以行使偽造私文
    書罪。又被告利用不知情之刻印業者偽刻威購公司之印章1
    枚，為間接正犯。而被告係以一行為同時觸犯行使偽造私文
    書及詐欺得利罪，為想像競合犯，應依刑法第55條前段規定
    ，從一重之行使偽造私文書罪處斷。並以行為人責任為基礎
    ，審酌被告為威購公司之董事，明知威購公司並未召開該次
    股東常會，李涓榛等7人亦未實際到場簽名，即逕偽造上開
    股東常會議事錄並向告訴人吳志洋行使，供作自己具有履約
    能力之證明，足生損害於李涓榛、馮元樑、楊淑伶、林敬祥
    、許世立、陳三益、王美會及威購公司股東常會議事錄之正
    確性，且藉此獲得緩期履行移轉股權協議之利益，所為實屬
    不該，惟考量被告犯後坦承犯行，態度尚可，兼衡被告之犯
    罪動機、目的、手段、犯罪所造成之損害，暨其自述博士畢
    業之智識程度、現職收入、需扶養父母及2名子女之家庭經
    濟生活狀況等一切情狀，量處有期徒刑4月，並諭知易科罰
    金之折算標準。且說明：被告未曾因故意犯罪受有期徒刑以
    上刑之宣告，有本院被告前案紀錄表在卷可憑，然經審酌被
    告前開行為之危害程度，且事後未能與告訴人達成和解，並
    為使被告認知其行為所造成損害之嚴重性及對自己犯行產生
    警惕，若不執行本件刑罰顯不適當，故不予緩刑之宣告。另
    說明：被告偽造之「威購金融科技股份有限公司107年第2次
    股東常會議事錄及附件」原本（含偽造之「威購金融科技股
    份有限公司」印文1枚及「李涓榛」、「馮元樑」、「楊淑
    伶」、「林敬祥」、「許世立」、「陳三益」、「王美會」
    署押各1枚），雖未扣案，然為被告所有供犯本罪所用之物
    ，應依刑法第38條第2項規定沒收之。至被告偽造之上開文
    件影本1份，業以行使交付予告訴人吳志洋，已非屬被告所
    有，且性質亦非屬違禁物，爰不為沒收之宣告。未扣案偽造
    之「威購金融科技股份有限公司」印章1枚，應依刑法第219
    條規定沒收。經核原判決已詳敘認定事實所憑證據及理由、
    量刑與沒收與否之依據，從形式上觀察，並無採證、認定事
    實錯誤、量刑瑕疵或違背法令之情形，尚難指為違法。
四、被告雖以請求緩刑為由提起上訴云云。惟查：按緩刑為法院
    刑罰權之運用，旨在獎勵自新，祇須合於刑法第74條所定之
    條件，法院本有自由裁量之職權。關於緩刑之宣告，除應具
    備一定條件外，並須有可認為以暫不執行刑罰為適當之情形
    ，始得為之。法院行使此項裁量職權時，應受比例原則、平
    等原則等一般法律原則之支配；但此之所謂比例原則，指法
    院行使此項職權判斷時，須符合客觀上之適當性、相當性及
    必要性之價值要求，不得逾越，用以維護刑罰之均衡；而所
    謂平等原則，非指一律齊頭式之平等待遇，應從實質上加以
    客觀判斷，對相同之條件事實，始得為相同之處理，倘若條
    件事實有別，則應本乎正義理念，予以分別處置，禁止恣意
    為之，俾緩刑宣告之運用，達成客觀上之適當性、相當性與
    必要性之要求（最高法院99年度台上字第7994號判決意旨參
    照）。查原審業已審酌被告雖未曾因故意犯罪受有期徒刑以
    上刑之宣告，然經審酌被告前開行為之危害程度，且事後未
    能與告訴人達成和解，並為使被告認知其行為所造成損害之
    嚴重性及對自己犯行產生警惕，若不執行本件刑罰顯不適當
    ，故不予緩刑之宣告，已如前述，被告仍執此指摘，殊為無
    據。
五、綜上，被告並未依據卷內既有訴訟資料或提出新事實、新證
    據，指摘或表明原判決有何採證認事、用法足以影響判決本
    旨之不當或違法，已難謂提出合於刑事訴訟法第361條第2項
    規定之具體理由。依首揭說明，本件上訴顯無具體理由而屬
    違背法律上之程式，爰不經言詞辯論，逕行駁回。
據上論斷，應依刑事訴訟法第367條前段、第372條，判決如主文
。
中　　華　　民　　國　　111 　年　　12　　月　　6 　　日
                  刑事第七庭    審判長法　官  孫惠琳
                                      法　官  鍾雅蘭
                                      法　官  張育彰
以上正本證明與原本無異。
如不服本判決，應於收受送達後20日內向本院提出上訴書狀，其
未敘述上訴之理由者並得於提起上訴後20日內向本院補提理由書
（均須按他造當事人之人數附繕本）「切勿逕送上級法院」。
                                      書記官  蔡麗春
中　　華　　民　　國　　111 　年　　12　　月　　6 　　日